

Tomás <u>Caputo</u>

Desarrollador web FrontEnd Jr

RESUMEN PERSONAL

Estudiante de desarrollo de aplicaciones web.

Enfocado en encontrar mi primera experiencia como desarrollador / maquetador, en la cual pueda aportar soluciones adecuadas hacia el desarrollo FrontEnd de páginas web estáticas y dinámicas, aprender nuevos entornos de desarrollo y formar parte de un equipo IT.

SKILLS TÉCNICOS

- HTML5 CSS3 (Flex Grids)
- Responsive web Design
- Preprocesadores: SASS
- BootStrap 4 5
- JavaScript (Vanilla Ecma)
- GIT GitHub
- Figma Adobe Balsamiq
- WordPress

Práctica en traslado de MockUp a código, desarrollo de webs responsive para cada tipo de pantalla, implementación de nuevas funcionalidades.

CONTACTO

- Oleiros, A Coruña
- Tomas.caputo@hotmail.com
- 04 / 03 / 1996
- Nacionalidad: Italiana / Argentina
- NIE, CUE (SÍ) NUSS (SÍ)

PORTFOLIO / LINKEDIN





FORMACIÓN ACADÉMICA

Universidad da Vinci. ARG

Desarrollo de aplicaciones Web | 2021 - 2023

 Actualmente, estudiando grado superior en desarrollo de aplicaciones web, modalidad online. (En proceso de cambio a F.P DAW Española, inicio Octubre 2022)

Educación IT, ARG

Curso FrontEnd web developer | 2021 - Presente

• Estudiando curso complementario en desarrollo FrontEnd $\lceil Z \rceil$

CoderHouse, ARG

Desarrollador Web | Mayo 2021 - Julio 2021

• Curso introductorio al desarrollo de aplicaciones web.

EXPERIENCIA LABORAL

Experiencia de 4 años trabajando en empresas en diferentes áreas de atención, administración y servicio al cliente.

• Ski Lift Operator

Vail Resorts, USA | Diciembre 2019 - Marzo 2020

Administrador Comercial

NRG Motors, ARG | Enero 2018 - Julio 2019

• Auxiliar administrativo - Bartender Barras móviles Juan B, ARG | Junio 2015 - Diciembre 2017

Aplicaré habilidades de organización, comunicación y trabajo en equipo aprendidas y desarrolladas en mis experiencias laborales anteriores

IDIOMAS

• Inglés, competencia B.2

